臺灣高雄地方法院民事裁定　　　　　　　　94年度監字第71號
聲　請　人　丙○○
　　　　　　乙○○
禁治產　人　甲○○
上聲請人聲請選定禁治產人甲○○之監護人事件，本院裁定如下
  主  文
聲請駁回。
聲請程序費用由聲請人負擔。
  理  由
一、本件聲請意旨略以：聲請人之母親甲○○（女、民國○○年○
    月○○日生，身分證統一編號：Ｚ000000000號，住高雄縣鳳山
    市○○○路5巷54號）因罹患中度精神障礙，生活無法自理
    ，經延醫診治仍不見起色，已達精神耗弱致不能處理自己事
    務，經鈞院於93年12月15日以93年度禁字第252號宣告為禁
    治產人，並由聲請人二人為禁治產人之共同監護人。嗣因辦
    理遺產繼承登記，與民法第1106條相牴觸，而有損害甲○○
    之利益，為此推派聲請人之叔父曾英欽就辦理繼承登記為其
    監護人，爰聲請鈞院就此部分另指定曾英欽為其監護人。
二、按「禁治產人應置監護人。」「禁治產人之監護人，依左列
    順序定之：一、配偶。二、父母。三、與禁治產人同居之祖
    父母。四、家長。五、後死之父或母以遺囑指定之人。不能
    依前項規定定其監護人時，由法院徵求親屬會議之意見選定
    之。」「親屬會議不能召開或召開有困難時，依法應經親屬
    會議處理之事項，由有召集權人聲請法院處理之。」民法第
    1110條、第1111條、第1132條第2項分別定有明文。次按監
    護人有左列情形之一時，親屬會議得撤退之：一違反法定義
    務時。二無支付能力時。三由親屬會議選定之監護人，違反
    親屬會議之指示時。此規定於禁治產人之監護準用之，民法
    第1106條、第1113條第1項，亦分別定有明文。
三、聲請人主張前項事實，業據本院依職權調閱本院93年度禁字
    第252 號宣告禁治產卷宗核閱屬實。又因繼承取得土地權利
    之登記，由權利人或登記名義人單獨申請之，土地登記規則
    第27條第3 款定有明文。聲請人既與禁治產人甲○○同為繼
    承人，就土地部分之繼承登記由繼承人一人單獨申請即可，
    勿庸全體繼承人共同辦理繼承登記，又民法第1106條係就親
    屬會議得撤退監護人之情形所為之規定，並無法院得依原監
    護人之聲請，另行就特定事項另行指定監護人之規定，聲請
    人既經本院上開裁定選定為禁治產人甲○○之共同監護人，
    為受監護人之利益，應按受監護人之財產狀況護養療治其身
    體，是聲請人以辦理繼承登記為由，聲請就辦理繼承登記另
    行指定監護人，於法不合，應予駁回。
四、依非訟事件法第8條第1項裁定如主文。
中　　華　　民　　國　　94　　年　　6 　　月　　30　　日
                  家事法庭法　官　涂裕洪
上為正本係照原本作成。
如對本裁定抗告，須於裁定送達後10日內向本院提出抗告狀。
中　　華　　民　　國　　94　　年　　6 　　月　　30　　日
                          書記官　張乃昇
